【裁判字號】    97,訴,620
【裁判日期】    970514
【裁判案由】    毒品危害防制條例
【裁判全文】
臺灣板橋地方法院刑事判決               97年度訴字第620號
公  訴  人  臺灣板橋地方法院檢察署檢察官
被      告  甲○○
                    （現另案於臺灣臺北監獄臺北分監執行）
上列被告因違反毒品危害防制條例案件，經檢察官提起公訴（97
年度毒偵字第522 號），被告於本院準備程序進行中就被訴事實
為有罪之陳述，經本院合議庭裁定由受命法官獨任進行簡式審判
程序，判決如下：
    主  文
甲○○施用第一級毒品，累犯，處有期徒刑拾月。扣案之海洛因
（驗餘淨重零點零肆參捌公克），沒收銷燬之；扣案包裝上開海
洛因之外包裝袋壹個、使用過之注射針筒壹支，均沒收之。
    事  實
一、甲○○前因施用毒品案件，經本院以92年度毒聲字第2276號
    裁定送觀察、勒戒後，因認無繼續施用毒品之傾向，於民國
    92年8 月14日觀察、勒戒執行完畢釋放，並由臺灣板橋地方
    法院檢察署檢察官以92年度毒偵字第2406號為不起訴處分確
    定。又因施用毒品案件，經臺灣桃園地方法院以93年度訴字
    第1241號判處有期徒刑10月確定，再因施用毒品案件，經本
    院以94年度訴字第737 號判處有期徒刑1 年確定，經接續執
    行後，於95年9 月12日假釋付保護管束，至95年11月26日交
    付保護管束期滿未經撤銷而以已執行完畢論。詎仍不知悔改
    ，復基於施用第一級毒品海洛因之犯意，於上開觀察、勒戒
    執行完畢釋放後5 年內之96年12月29日晚間7 、8 時許，在
    臺北縣板橋市○○路忠義巷19弄6 號之1 住處內，以將第一
    級毒品海洛因摻入水中用針筒施打之方式，施用第一級毒品
    海洛因1 次。嗣於同年月30日凌晨4 時5 分許，在臺北縣板
    橋市○○路290 巷3 號前，因另案通緝為警緝獲，並扣得海
    洛因1 包（淨重0.044 公克，取樣0.0002公克鑑驗，驗餘淨
    重0.0438公克）及使用過之注射針筒1 支。
二、案經臺北縣政府警察局板橋分局報請臺灣板橋地方法院檢察
    署檢察官偵查起訴。本院於準備程序進行中，被告就被訴事
    實為有罪之陳述，經告知被告簡式審判程序之旨，並聽取當
    事人之意見後，裁定進行簡式審判程序。
    理  由
一、上揭犯罪事實，業經被告甲○○於本院準備程序及審理中坦
    承不諱，並有海洛因1 包及使用過之注射針筒1 支扣案可資
    佐證，而被告經警於96年12月30日採集其尿液檢體送驗結果
    ，呈嗎啡陽性反應，亦有臺北縣政府警察局板橋分局偵辦毒
    品危害防制條例案被移送人姓名及代碼對照表、臺灣檢驗科
    技股份有限公司97年1 月16日報告編號CH/2008/10171 號濫
    用藥物檢驗報告各1 紙在卷可佐，另扣案之白色粉末1 包，
    經送鑑定結果，淨重0.0044公克，取樣0.0002公克鑑驗使用
    ，驗餘淨重0.0438公克，檢出海洛因成分，亦有交通部民用
    航空局航空醫務中心航藥鑑字第0970262 號毒品鑑定書1 紙
    在卷可佐，足認被告之自白與事實相符，洵堪採為認定事實
    之依據。事證明確，被告犯行已堪認定。又被告前因施用毒
    品案件，經本院以92年度毒聲字第2276號裁定送觀察、勒戒
    後，因認無繼續施用毒品之傾向，於92年8 月14日觀察、勒
    戒執行完畢釋放，並由臺灣板橋地方法院檢察署檢察官以92
    年度毒偵字第2406號為不起訴處分確定等情，復有臺灣高等
    法院被告前案紀錄表1 份在卷可考，被告於上開觀察、勒戒
    執行完畢釋放後，5 年內再犯本件施用毒品犯行，應依法論
    科。
二、核被告所為，係犯毒品危害防制條例第10條第1 項之施用第
    一級毒品罪。其施用第一級毒品海洛因前後持有第一級毒品
    海洛因之低度行為，應為施用之高度行為所吸收，不另論罪
    。又被告前因施用毒品案件，經臺灣桃園地方法院以93年度
    訴字第1241號判處有期徒刑10月確定，再因施用毒品案件，
    經本院以94年度訴字第737 號判處有期徒刑1 年確定，經接
    續執行後，於95年9 月12日假釋付保護管束，至95年11月26
    日交付保護管束期滿未經撤銷而以已執行完畢論等情，此有
    臺灣高等法院被告前案紀錄表1 份在卷可憑，其受有期徒刑
    之執行完畢後，5 年以內故意再犯本件有期徒刑以上之罪，
    為累犯，應依刑法第47條第1 項之規定加重其刑。爰審酌被
    告前已因施用毒品案件經送觀察、勒戒，並經法院多次判刑
    在案，有臺灣高等法院被告前案紀錄表可參，仍不能戒除毒
    癮，再次漠視法令禁制而犯本罪，顯見其戒除毒癮之意志薄
    弱，惟念其犯後坦承犯行，態度尚佳，且施用毒品所生危害
    ，實以自戕身心健康為主，對於他人生命、身體、財產等法
    益，尚無明顯而重大之實害等一切情狀，量處如主文所示之
    刑，以示懲儆。又扣案之海洛因（驗餘淨重0.0438公克），
    屬查獲之第一級毒品，不問屬於犯人與否，均應依毒品危害
    防制條例第18條第1 項前段之規定，併予宣告沒收銷燬之；
    另扣案包裝上開海洛因之外包裝袋1 個、使用過之注射針筒
    1 支，係被告所有，供施用第一級毒品犯罪所用之物，業經
    被告供承在卷，爰依刑法第38條第1 項第2 款之規定，併予
    宣告沒收之。
據上論斷，應依刑事訴訟法第273 條之1 第1 項、第299 條第1
項前段，毒品危害防制條例第10條第1 項、第18條第1 項前段，
刑法第11條、第47條第1 項、第38條第1 項第2 款，判決如主文
。
本案經檢察官陳佳宏到庭執行職務。
中    華    民    國    97    年    5     月    14    日
                      刑事第十六庭  法  官    曾淑娟
如不服本判決，應於送達後十日內向本院提出上訴狀。
上列正本證明與原本無異。
                                    書記官    謝雪紅
中    華    民    國    97    年    5     月    14    日
附錄本案論罪科刑法條：
毒品危害防制條例第10條
施用第一級毒品者，處6 月以上 5 年以下有期徒刑。
施用第二級毒品者，處3 年以下有期徒刑。


司法院資訊處製作；財團法人民間司法改革基金會備份。
